臺灣高等法院民事裁定　　　　　　　　　100年度抗字第140號
抗　告　人　鄭燦斌
上列抗告人與相對人葉威志間停止執行事件，對於中華民國99年
12月21日臺灣臺北地方法院99年度聲字第521號裁定，提起抗告
，本院裁定如下：
    主  文
抗告駁回。
抗告程序費用由抗告人負擔。
    理  由
一、按強制執行程序開始後，除法律另有規定外，不停止執行；
    有回復原狀之聲請，或提起再審或異議之訴，或對於和解為
    繼續審判之請求，或提起宣告調解無效之訴、撤銷調解之訴
    ，或對於許可強制執行之裁定提起抗告時，法院因必要情形
    或依聲請定相當並確實之擔保，得為停止強制執行之裁定，
    強制執行法第18條定有明文。復按發票人主張本票係偽造、
    變造者，於前條裁定送達後20日內，得對執票人向為裁定之
    法院提起確認之訴；發票人主張本票債權不存在而提起確認
    之訴不合於第1項之規定者，法院依發票人聲請，得許其提
    供相當並確實之擔保，停止強制執，非訟事件法第195條第1
    項、第3項亦有明文。又法院定擔保金額而准許停止強制執
    行之裁定者，該項擔保係備供債權人因停止執行所受損害之
    賠償，其數額應依標的物停止執行後，債權人未能即時受償
    或利用該標的物所受之損害額，或其因另供擔保強制執行所
    受之損害額定之，非以標的物之價值或其債權額為依據（最
    高法院91年度台抗字第429號裁定意旨參照）。至法院以裁
    定命債務人供擔保後停止強制執行，其擔保金額之多寡應如
    何認為相當，原屬於法院職權裁量之範圍，如已斟酌債權人
    因停止執行所應受之損害，自非當事人所可任意指摘（92年
    台抗字第574號裁定意旨參照）。
二、經查，相對人在原法院主張抗告人執原法院99年度司票字第
    5854號本票裁定為執行名義，聲請對伊之財產強制執行，經
    原法院民事執行處以99年度司執字第93929號執行事件受理
    ，因該本票係擔保兩造金錢借貸契約，伊業以抗告人拒絕交
    付借款為由，向原法院提起確認本票債權不存在訴訟，爰依
    非訟事件法第195條第1項、第3項之規定，聲請停止執行等
    語，並提出原法院99年度司票字第5854號裁定、建物登記謄
    本為證。原法院依職權調取前揭執行卷宗及原法院99年度訴
    字第4940號確認本票債權不存在卷宗審究後，認其聲請為有
    理由，而依前揭法文規定，命相對人供擔保後，裁定停止上
    開強制執行程序，經核於法並無違誤。
三、抗告意旨雖以：系爭抵押權設定約定書尚有約定「每1萬元
    每1日20元計付違約金」，伊因停止執行亦受有給付違約金
    之利息損失，原裁定供擔保金額未予計入，尚有未合云云，
    並提出土地建築改良物抵押權設定契約書為證。惟查，抗告
    人主張原裁定命供擔保金額未計入違約金利息損失云云，依
    前揭說明，擔保金額之多寡應如何認為相當，原屬法院職權
    裁量之範圍，非抗告人所可任意指摘。況抗告人係執原法院
    99年度司票字第5854號民事裁定及其確定證明書為執行名義
    ，向原法院民事執行處聲請准以99年度司執字第93929號給
    付票款事件，就相對人所有財產強制執行，其聲請執行金額
    為新臺幣（下同）100萬元及自民國（下同）99年4月21起至
    清償日止，按週年利率6%計算利息及執行費用，至前揭執行
    名義所准許強制執行金額亦同為上述100萬元本息等情，業
    據本院調閱上開執行卷宗查明屬實。原裁定依抗告人聲請執
    行金額即100萬元本息與執行費用8,000元為計算基準，參考
    各級法院辦案期限實施要點規定，第一、二審通常程序審判
    案件之期限各為1年4個月、2年，預估上開確認本票債權不
    存在之訴約需3年4個月始能確定，認相對人因停止執行而可
    能遭3年4個月相當於法定遲延利息之損害為174,917元（計
    算式如原裁定所示），並以此金額，命相對人供擔保，揆之
    首揭說明，自無違誤。抗告人主張應將其聲請執行金額所無
    之違約金，算入因停止執行所受損失內，並據以計算相對人
    應供擔保金額，要屬無據，並不足取。從而抗告論旨指摘原
    裁定不當，求予廢棄，為無理由，應予駁回。
四、據上論結，本件抗告為無理由，依強制執行法第30條之1，
    民事訴訟法第第495條之1第1項、第449條第1項、第95條、
    第78條，裁定如主文。
中    華    民    國   100    年    2     月    25    日
                    民事第二十庭
                          審判長法  官  張  蘭
                                法  官  黃莉雲
                                法  官  王漢章
正本係照原本作成。
不得再抗告。
中    華    民    國   100    年    3     月    1     日
                                書記官  林淑貞